【裁判字號】    98,易,1025
【裁判日期】    980424
【裁判案由】    竊盜
【裁判全文】
臺灣臺中地方法院刑事判決              98年度易字第1025號
公  訴  人  臺灣臺中地方法院檢察署檢察官
被      告  丙○○
上列被告因竊盜案件，經檢察官提起公訴（98年度偵字第5485號
），本院判決如下：
    主    文
丙○○踰越安全設備、於夜間侵入住宅竊盜，累犯，處有期徒刑
拾月，未扣案之鑰匙壹支沒收。
    犯罪事實
一、丙○○曾因犯詐欺罪，經法院判處有期徒刑3 月確定，於民
    國96年1 月31日易科罰金執行完畢。詎其猶不知悔改，復意
    圖為自己不法之所有，於97年12月24日晚上7 時許，至臺中
    市○○區○○路2段193巷2號乙○○之居住處，以自備鑰匙1
    支（未扣案）開啟該住宅之1樓大門方式侵入後，直接到2樓
    乙○○所居住之房間，徒手拆下該房間之窗戶（未予毀損）
    ，再翻越該窗戶進入房間，竊取乙○○所有之電腦主機及液
    晶螢幕各1台（共約值新臺幣2萬元）。得手後，變賣得款花
    用完畢。嗣於翌日（即25日）凌晨1 時20分許，乙○○返回
    上開住處，發現遭竊報警後，為警在現場採得指紋3 枚，經
    鑑定得知係丙○○之指紋而循線查獲上情。
二、案經臺中市警察局第六分局報告臺灣臺中地方法院檢察署檢
    察官偵查起訴。
    理    由
壹、證據能力：
一、按被告以外之人於審判外之言詞或書面陳述，除法律有規定
    者外，不得作為證據，刑事訴訟法第159條第1項固定有明文
    。惟被告以外之人於審判外之陳述，雖不符同法第159條之1
    至之4 規定，而經當事人於審判程序同意作為證據，法院審
    酌該言詞陳述或書面陳述作成之情況，認為適當者，亦得為
    證據。經查本案之證人即被害人乙○○於警詢時之陳述，現
    場勘察報告等，固屬被告以外之人於審判外之言詞、書面陳
    述，然檢察官、被告於本院審理時已陳明同意作為證據，且
    本院認為以之作為本案之證據核屬適當，是依刑事訴訟法第
    159條之5第1項之規定，自得為證據。
二、按法院或檢察官得囑託醫院、學校或其他相當之機關、團體
    為鑑定，或審查他人之鑑定，並準用第203條至第206條之1
    之規定（不包括第202 條囑託個人鑑定時應命鑑定人於鑑定
    前具結之規定），而鑑定之經過及其結果，應命鑑定人以言
    詞或書面報告，刑事訴訟法第208條第1項前段及第206條第1
    項分別定有明文。另現行刑事訴訟法關於鑑定之規定，除選
    任自然人充當鑑定人外，另設有囑託機關鑑定制度。依刑事
    訴訟法第198條、第208之規定，不論鑑定人或鑑定機關、團
    體，固均應由法院、審判長、受命法官或檢察官視具體個案
    之需要而為選任、囑託，並依同法第206 條之規定，提出言
    詞或書面報告，始符合同法第159條第1項所定得作為證據之
    「法律有規定」之情形，否則所為之鑑定，仍屬傳聞證據。
    然於司法警察機關調查中之案件，為因應實務上，或因量大
    、或有急迫之現實需求，併例行性當然有鑑定之必要者，例
    如毒品之種類與成分、尿液之毒品反應，或者槍、彈有無殺
    傷力、指紋及DNA 等鑑定，基於檢察一體原則，得由該管檢
    察長對於轄區內之案件，以事前概括選任鑑定人或囑託鑑定
    機關、團體之方式，俾便轄區內之司法警察官、司法警察對
    於調查中之此類案件，得即時送請先前已選任之鑑定人或囑
    託之鑑定機關、團體實施鑑定，以求時效（見法務部92年9
    月1 日法檢字第0920035083號函參照，刊載於法務部公報第
    312 期）。此種由檢察機關概括選任鑑定人或概括囑託鑑定
    機關、團體，再轉知司法警察官、司法警察於調查犯罪時參
    考辦理之作為，法無明文禁止，係為因應現行刑事訴訟法增
    訂傳聞法則及其例外規定之實務運作而為。此種由司法警察
    官、司法警察依檢察官所概括選任之鑑定人或囑託鑑定機關
    、團體所為之鑑定結果，與檢察官選任或囑託為鑑定者，性
    質上並無差異，同具有證據能力。又法律已原則規定為有證
    據能力者，倘為當事人所不爭執者，即無贅敘說明其為有證
    據能力之必要。本案卷附之內政部警政署刑事警察局所出具
    之鑑驗書，係該局執行指紋鑑定公務所出具之書面鑑定報告
    ，依據刑事訴訟法第159條之立法理由及同法第206條規定，
    自得為證據。況檢察官、被告於本院審判期日對於上開鑑驗
    書亦同意作為證據，本院復審酌指紋鑑驗書均係由專業機關
    人員本於其專業知識及儀器所作成，又上開鑑驗書與本案之
    事實均具有關聯性，是可認上開鑑驗書具有證據能力。
三、按傳聞法則乃對於被告以外之人於審判外之言詞或書面陳述
    而為之規範。本案卷附現場情形之照片，乃以科學、機器之
    方式，對於當時狀況所為忠實且正確之紀錄，性質上並非供
    述證據，無刑事訴訟法第159條第1項規定傳聞法則之適用，
    與本案待證事實具有自然之關聯性，且無證據證明係公務員
    違法取得之物，依法自得作為證據。
貳、認定犯罪事實所憑之證據及理由：
一、上開犯罪事實，業據被告丙○○於警詢、偵查及本院審理時
    供認不諱，核與證人即被害人乙○○於警詢及本院審理時證
    述失竊情節相符，且警方於上開乙○○住處採獲指紋，經鑑
    定比對結果與被告之指紋相符，復有內政部警政署刑事警察
    局98年1月7日刑紋字第0980001199號鑑驗書、臺中市警察局
    第六分局現場勘察報告及現場照片11張在卷可稽，足認被告
    之自白與事實相符，應堪採信。綜上所述，本案事證明確，
    被告犯行堪以認定，應依法論科。
二、按窗戶具有防閑之功能，核屬安全設備。核被告丙○○踰越
    窗戶、於夜間侵入住宅竊盜所為，係犯刑法第321條第1項第
    1款、第2款之踰越安全設備、於夜間侵入住宅竊盜罪。又被
    告曾因犯詐欺罪，經法院判處有期徒刑3月確定，於96年1月
    31日易科罰金執行完畢，有臺灣高等法院被告前案紀錄表1
    紙在卷可按，其受有期徒刑之執行完畢後，5 年以內故意再
    犯有期徒刑以上刑之本罪，為累犯，應依法加重其刑。爰審
    酌被告前於96年間即曾犯竊盜罪，經法院判處拘役30日確定
    （臺灣高等法院被告前案紀錄表參照），足認素行不良，不
    思以正當途徑獲取財物，圖以竊盜財物滿足自己之慾望，犯
    罪之動機非良善，且於夜間侵入住宅竊盜，惡性非輕，本應
    予重懲，惟念被告犯罪所得財物價值非鉅，犯後坦承犯行，
    態度尚可等一切情狀，量處如主文所示之刑。被告自備之鑰
    匙1 支，為被告所有並供犯本件竊盜所用之物，業據被告供
    述在卷，雖未扣案，然無證據證明業已滅失，故仍應依刑法
    第38條第1項第2款規定宣告沒收。
據上論斷，應依刑事訴訟法第299條第1項前段，刑法第321條第1
項第1款、第2款、第47條第1項、第38條第1項第2款，刑法施行
法第1條之1，判決如主文。
本案經檢察官甲○○到庭執行職務。
中    華    民    國    98    年    4     月    24    日
                  刑事第十一庭  法  官  楊文廣
以上正本證明與原本無異。
如不服本判決應於收受判決後10日內向本院提出上訴書狀，並應
敘述具體理由；其未敘述上訴理由者，應於上訴期間屆滿後20日
內向本院補提理由書（均須按他造當事人之人數附繕本）「切勿
逕送上級法院」。
                                書記官  蔡伸蔚
中    華    民    國    98    年    4     月    24    日
附錄本判決論罪科刑法條全文
刑法第321 條第1 項：
犯竊盜罪而有左列情形之一者，處六月以上、五年以下有期徒刑
：
一、於夜間侵入住宅或有人居住之建築物、船艦或隱匿其內而犯
    之者。
二、毀越門扇、牆垣或其他安全設備而犯之者。
三、攜帶兇器而犯之者。
四、結夥三人以上而犯之者。
五、乘火災、水災或其他災害之際而犯之者。
六、在車站或埠頭而犯之者。


司法院資訊處製作；財團法人民間司法改革基金會備份。
